【裁判字號】    97,裁,5079
【裁判日期】    971120
【裁判案由】    進口貨物核定完稅價格
【裁判全文】
最  高  行  政  法  院  裁  定
                                      97年度裁字第5079號
上  訴  人  美商‧大溪地諾麗國際行銷股份有限公司台灣分公
            司
代  表  人  甲○○
訴訟代理人  黃台芬  律師
            陳凱君  律師
            蔡胥捷  律師  （兼送達代收人）
被 上訴 人  財政部基隆關稅局
代  表  人  乙○○
上列當事人間進口貨物核定完稅價格事件，上訴人對於中華民國
97年7月30日臺北高等行政法院97年度簡字第175號判決，提起上
訴，本院裁定如下：
    主  文
上訴駁回。
上訴審訴訟費用由上訴人負擔。
    理  由
一、按對於適用簡易程序之裁判提起上訴，須經本院許可。前項
    許可，以訴訟事件所涉及之法律見解具有原則性者為限，行
    政訴訟法第235條定有明文。所謂法律見解具有原則性，係
    指該訴訟事件所涉及之法律問題意義重大，而有加以闡釋之
    必要而言。
二、本件上訴人對於高等行政法院適用簡易程序所為之判決，提
    起上訴，係略以：本件純為進口關稅─權利金之法律定性問
    題，不影響國家稅收增減，且上訴人亦無以契約作避稅或逃
    稅安排之可能，故本件所涉及之法律爭點為：關稅法第29條
    第2項第3款之權利金是否包括非因進口所支付之權利金，具
    有法律原則上重要性。關稅的課徵時點為進口時，則關稅之
    客體應限於進口時之貨物價值，而不能在進口時「假設」之
    後的銷貨價值而更為課徵。原判決將系爭「銷售技術權利金
    」及「資訊軟體權利金」列入關稅法第29條之權利金計算完
    稅價格，未區分貨物「銷售」階段與「進口」階段，無限制
    擴張關稅課徵至進口後銷售時的經濟價值，違反關稅法為進
    口稅之本質，已違反關稅法第2條及第29條之規定。蓋系爭
    權利金必須等關稅計算完畢得出營業稅額，並據以計算出淨
    銷售額後，才能得知最後金額，從而系爭產品進關時，已完
    全無從計算出系爭權利金之金額。是故，必以進口數量為計
    算權利金依據者，方為進口之交易條件，反之，就本件私人
    間約定以銷售量多寡作為權利金之計算標準者，與進口無關
    ，自非進口條件之一。故本件不應將權利金之支付列為進口
    系爭商品之交易條件。再者，被上訴人於進口時「擬制」事
    後銷售之價、量，於上訴人進口尚未銷售時，即課徵上訴人
    於銷售時始須支付之權利金，其擬制缺乏法律依據，嚴重違
    反租稅法律主義等語，為其論據。惟查本件僅係涉及系爭「
    商標權利金」、「銷售技術權利金」及「資訊軟體權利金」
    是否為本件進口貨物之交易條件之事實認定問題，核上訴人
    所陳上述理由，並無所涉及之法律見解具有原則性之情事。
    上訴人提起上訴，依首開規定及說明，不應許可，其上訴難
    謂合法，應予駁回。
三、據上論結，本件上訴為不合法。依行政訴訟法第249條第1項
    前段、第104條、民事訴訟法第95條、第78條，裁定如主文
    。
中    華    民    國    97    年    11    月    20    日
                    最高行政法院第四庭
                        審判長法官  鍾  耀  光
                              法官  吳  東  都
                              法官  黃  淑  玲
                              法官  姜  仁  脩
                              法官  黃  清  光
以  上  正  本  證  明  與  原  本  無  異
中    華    民    國    97    年    11    月    20    日
                              書記官  阮  思  瑩


司法院資訊處製作；財團法人民間司法改革基金會備份。
